【裁判字號】    99,交聲,1524
【裁判日期】    990730
【裁判案由】    聲明異議
【裁判全文】
臺灣高雄地方法院交通事件裁定        99年度交聲字第1524號
原處分機關  高雄市政府交通局
異  議  人  甲○○
上列異議人即受處分人因違反道路交通管理處罰條例案件，對於
高雄市政府交通局民國99年2 月25日所為之裁決（原處分案號：
高市交裁字第裁00-0000000ND號）聲明異議，本院裁定如下：
    主  文
異議駁回。
    理  由
一、原處分意旨略以：異議人即受處分人甲○○係車牌號碼
    3L-9591 號自小客車（下稱系爭車輛）之車主，系爭車輛於
    民國98年10月7 日11時4 分許，在高雄縣為隨段高七線8 公
    里南下路段，因汽車駕駛人行車速度超過規定之最高時速60
    公里以上，經高雄縣政府警察局岡山分局警備隊逕行舉發，
    爰依道路交通管理處罰條例第43條第4 項之規定，吊扣異議
    人之汽車牌照3 個月等語。
二、聲明異議意旨略以：異議人係上開系爭車輛之車主，但上開
    交通違規行為係案外人陳俊銘所為，非異議人所為，故異議
    人不應被處罰，詎原處分機關竟裁處吊扣異議人汽車牌照，
    顯有違誤，爰聲明異議，請求撤銷原處分等語。
三、按汽車駕駛人，駕駛汽車行車速度，超過規定之最高時速60
    公里以上者，處新臺幣（下同）6,000 元以上24,000元以下
    罰鍰，並當場禁止其駕駛；汽車駕駛人有第1 項第1 款、第
    2 款或前項行為者，並吊扣該汽車牌照3 個月，道路交通管
    理處罰條例第43條第1 項第2 款、第4 項前段分別定有明文
    。而觀諸前開道路交通管理處罰條例第43條第4 項前段之文
    義，其吊扣汽車牌照之對象係「違規之汽車牌照」，並無違
    規汽車駕駛人應與汽車所有人為同一人始能吊扣汽車牌照之
    限制。考其立法目的係慮及汽車所有人擁有支配管領汽車之
    權限，對於汽車之使用方式、用途、供何人使用等，得加以
    篩選控制，非無擔保其汽車之使用者具備法定資格及駕駛行
    為合於交通管理規範之義務，否則無異縱容汽車所有人放任
    其所有之汽車供人恣意使用，徒增道路交通之風險，殊非事
    理之平。是以道路交通管理處罰條例第43第1 項第2 款、第
    4 項關於吊扣汽車牌照之處分，應係針對汽車所有人所設之
    特別規定，自不得僅以汽車所有人已依道路交通管理處罰條
    例第85條第1 項規定指出汽車之實際使用人為何人，即遽認
    無道路交通管理處罰條例第43第1 項第2 款、第4 項規定適
    用之餘地（參見臺灣高等法院暨所屬法院98年法律座談會刑
    事類提案第21號研討結果）。
四、經查：異議人所有之系爭車輛於上開時間，行經上開地點，
    又當地行車速限為40公里，系爭車輛經測時速為106 公里，
    超速66公里，因有「汽車駕駛人行車速度超過規定之最高時
    速60公里以上」之交通違規行為，經高雄縣政府警察局岡山
    分局警備隊逕行舉發，後實際為上開交通違規行為之汽車駕
    駛人陳俊銘具狀向原處分機關陳述伊方為實際違規行為人，
    嗣原處分機關即高雄市政府交通局於99年2 月25日以高市交
    裁字第裁00-0000000ND號裁決書，依道路交通管理處罰條例
    第43條第4 項之規定，裁處異議人吊扣上開系爭車輛汽車牌
    照3 個月；並於同日以高市交裁字第裁32-ND0000000號裁決
    書，依道路交通管理處罰條例第43條第1 項第2 款之規定，
    裁處違規行為人陳俊銘罰鍰新台幣8,000 元，記違規點3 點
    ，並應參加交通安全講席。陳俊銘不服該裁決聲明異議，經
    本院以99年度交聲字第520 號裁定異議駁回等情，有高雄縣
    政府警察局岡山分局警備隊舉發違反道路交通管理事件通知
    單、違規行為採證照片、高雄市政府交通局高市交裁字第裁
    00-0000000ND、32-ND0000000號裁決書、高雄市政府交通局
    送達證書、陳俊銘所書交通違規案件陳述單、本院99年度交
    聲字第520 號裁定、陳俊銘台灣高等法院被告前案紀錄表各
    1 份在卷可參（參本院卷第25-39 頁），並經高雄市政府交
    通局交通事件裁決中心承辦人謝玉文小姐以電話向本院陳述
    明確，有公務電話紀錄1 份在卷可憑（參本院卷第24頁），
    並為異議人所不爭執（參本院卷第19頁），應堪以認定。是
    本件經駕駛人陳俊銘，向處罰機關告知其方為應歸責人結果
    ，處罰機關亦因此向應歸責人即陳俊銘為罰鍰之處罰，已如
    上述。惟上開條例吊扣汽車牌照之規定，本即係向違規汽車
    之所有人為之，不因該車於違規時之駕駛人是否係該車所有
    人而異。而上開系爭車輛，既為異議人所有，有卷附車號查
    詢汽車車籍資料1 紙可證（參本院卷第36頁）。是以，本件
    雖係他人駕駛系爭車輛時有違規行為，原處分機關依上開條
    文對車主即異議人為吊扣汽車牌照之處分，於法仍無不合。
    從而，異議人所辯，即不可採。
五、綜上所述，原處分機關依道路交通管理處罰條例第43條第4
    項之規定，裁處異議人吊扣汽車牌照3 個月，核無違誤。從
    而，本件異議為無理由，應予駁回。
據上論斷，應依道路交通案件處理法第19條，裁定如主文。
中    華    民    國    99    年    7     月    30    日
                  交通法庭    法  官  張  震
以上正本證明與原本無異。
如不服本裁定應於送達後5日內向本院提出抗告狀。
中    華    民    國    99    年    8     月    4     日
                              書記官  鄒秀珍

司法院資訊處製作；財團法人民間司法改革基金會備份。
